臺灣高等法院臺中分院刑事裁定　
111年度聲字第2221號
聲  請  人  臺灣高等檢察署臺中檢察分署檢察官     
受  刑  人  余曉婷



上列聲請人因受刑人數罪併罰有二裁判以上，聲請定其應執行之
刑（聲請案號：111年度執聲字第977號），本院裁定如下：
    主  文
余曉婷因犯如附表所示各罪所處之刑，應執行有期徒刑貳年拾月
。
    理  由
一、聲請意旨略以：上列受刑人因竊盜數罪，先後經判決確定如
    附表。數罪中雖有刑法第50條第1項但書所列情形，惟受刑
    人已請求檢察官聲請定應執行刑，有臺灣臺中地方檢察署11
    1年9月20日是否請求定應執行刑調查表足稽，應依刑法第50
    條第2項、第53條、第51條第5款規定，定其應執行之刑。爰
    依刑事訴訟法第477條第1項聲請裁定等語。
二、經查，受刑人余曉婷因犯如附表所示竊盜罪等案件，經臺灣
    臺中地方法院、本院及最高法院先後判處如附表所示之刑，
    均經確定在案，此有如附表所示之判決書及臺灣高等法院被
    告前案紀錄表各1份附卷可憑，而其中受刑人犯如附表編號1
    至5及附表編號8所示之各罪，均為得易科罰金及得易服社會
    勞動之罪，而如附表編號6、7、9所示之各罪，則為不得易
    科罰金及不得易服社會勞動之罪，依刑法第50條第1項但書
    之規定固不得併合處罰，然查受刑人於民國111年9月20日已
    向檢察官聲請定應執行刑，有臺灣臺中地方檢察署「刑法第
    50條第1項但書案件是否請求檢察官聲請定應執行刑調查表
    」附卷可稽（見本院卷第11頁），是依刑法第50條第2項之
    規定，聲請人就附表所示各罪聲請定其應執行之刑，核屬正
    當。爰審酌受刑人所犯如附表所示各罪之犯罪態樣、時間間
    隔、侵犯法益，並考量各該罪合併後之不法內涵、罪責原則
    及合併刑罰所生之效果，暨被告所犯如附表編號1至8所示各
    罪，業經本院以111年度聲字第1149號裁定應執行有期徒刑2
    年5月確定，而所犯如附表編號9所示各罪，業經本院以110
    年度上易字第550號刑事判決，定應執行有期徒刑1年確定等
    情狀，並考量受刑人表示之意見，有本院陳述意見調查表附
    卷可考，定其應執行之刑如主文所示。
三、爰依刑事訴訟法第477條第1項，刑法第50條第2項、第53條
    、第51條第5款，裁定如主文。
中　　華　　民　　國　　111 　年　　11　　月　　24　　日
            刑事第三庭    審判長法　官  楊  真  明
　　　　　　　　　　　　        法　官  李  明  鴻
　　　　　　　　　　　　　      法　官  楊  欣  怡
以上正本證明與原本無異。
如不服本裁定，應於收受送達後5日內向本院提出抗告書狀（須
附繕本）。因疫情而遲誤不變期間，得向法院聲請回復原狀。

                                書記官  孫  銘  宏
　　　　　　　　　　　　　　　　
中　　華　　民　　國　　111 　年　　11　　月　　24　　日
附表：　　　
受刑人余曉婷定應執行刑案件一覽表     編號  1 2 3 罪名  施用第二級 毒品罪 施用第二級 毒品罪 竊盜罪 宣告刑  有期徒刑4月 有期徒刑6月 有期徒刑3月 犯罪日期  107年12月10日 108年06月11日 108年04月22日 偵查(自訴)機關 年度案號  臺中地檢108年度毒偵字第841號 臺中地檢108年度毒偵字第2405號 臺中地檢108年度偵字第22878、26736、30787號  最後 事實審 法　院 臺灣 臺中地方法院 臺灣高等法院 臺中分院 臺灣 臺中地方法院  案　號 108年度易字第1335號 109年度上易字第108號 109年度易字第102號  判決日期 108年07月25日 109年03月18日 109年02月17日   確定 判決 法院 臺灣 臺中地方法院 臺灣高等法院 臺中分院 臺灣 臺中地方法院  案號 108年度易字第1335號 109年度上易字第108號 109年度易字第102號  判　決 確定日期 108年08月19日 109年03月18日 109年03月24日 是否為得易科 罰金之案件  得易科罰金 得易服社勞 得易科罰金 得易服社勞 得易科罰金 得易服社勞   備註  臺中地檢108年度執字第12953號 臺中地檢109年度執字第5607號 臺中地檢109年度執字第6444號   如附表編號1至8所示之各罪，業經本院裁定應執行有期徒刑2年5月確定    

受刑人余曉婷定應執行刑案件一覽表     編號  4 5 6 罪名  竊盜罪 結夥三人以上竊盜罪 結夥三人以上竊盜罪 宣告刑  有期徒刑3月 有期徒刑6月 有期徒刑8月 犯罪日期  108年04月22日 108年04月22日 108年04月22日 偵查(自訴)機關 年度案號  臺中地檢108年度偵字第22878、26736、30787號 臺中地檢108年度偵字第22878、26736、30787號 臺中地檢109年度偵字第2925、4324號；追加起訴：臺中地檢109年度偵字14244、14245號  最後 事實審 法　院 臺灣 臺中地方法院 臺灣 臺中地方法院 臺灣高等法院 臺中分院  案　號 109年度易字第102號 109年度易字第102號 110年度上易字第290、291號  判決日期 109年02月17日 109年02月17日 110年10月28日   確定 判決 法院 臺灣 臺中地方法院 臺灣 臺中地方法院 臺灣高等法院 臺中分院  案號 109年度易字第102號 109年度易字第102號 110年度上易字第290、291號  判　決 確定日期 109年03月24日 109年03月24日 110年10月28日 是否為得易科 罰金之案件  得易科罰金 得易服社勞 得易科罰金 得易服社勞 不得易科罰金 不得易服社勞   備註  臺中地檢109年度執字第6444號 臺中地檢109年度執字第6444號 臺中地檢110年度執字第14379   如附表編號1至8所示之各罪，業經本院裁定應執行有期徒刑2年5月確定    

受刑人余曉婷定應執行刑案件一覽表     編號  7 8 9 罪名  結夥三人以上竊盜罪 竊盜罪 結夥三人以上竊盜罪 宣告刑  有期徒刑7月 有期徒刑3月 （共2罪） 有期徒刑8月 （共四罪） 犯罪日期  108年04月22日 108年05月05日 108年05月05日 108年04月19日(2次)、108年04月22日(2次) 偵查(自訴)機關 年度案號  臺中地檢109年度偵字第2925、4324號；追加起訴：臺中地檢109年度偵字14244、14245號 臺中地檢109年度偵字第2925、4324號；追加起訴：臺中地檢109年度偵字14244、14245號 臺中地檢109年度偵字第3470、12468號  最後 事實審 法　院 臺灣高等法院 臺中分院 臺灣高等法院 臺中分院 臺灣高等法院 臺中分院  案　號 110年度上易字第290、291號 110年度上易字第290、291號 111年度上易字第550號  判決日期 110年10月28日 110年10月28日 111年08月18日   確定 判決 法院 臺灣高等法院 臺中分院 臺灣高等法院 臺中分院 臺灣高等法院 臺中分院  案號 110年度上易字第290、291號 110年度上易字第290、291號 111年度上易字第550號  判　決 確定日期 110年10月28日 111年03月10日 (經最高法院111年度台上字第904號判決不合法駁回上訴) 111年08月18日 是否為得易科 罰金之案件  不得易科罰金 不得易服社勞 得易科罰金 得易服社勞 不得易科罰金 不得易服社勞   備註  臺中地檢110年度執字第14379號 臺中地檢111年度執字第3830號 臺中地檢111年度執字第11754號（四罪經原確定判決定應執行有期徒刑1年確定）   如附表編號1至8所示之各罪，業經本院裁定應執行有期徒刑2年5月確定